臺灣新北地方法院板橋簡易庭民事簡易判決
110年度板簡字第110號
原      告  蒲公英創意有限公司

法定代理人  林冠宇  
訴訟代理人  林恒宇  
被      告  亞洲數位典藏有限公司

法定代理人  林彥宏  

訴訟代理人  包盛顥律師
上列當事人間請求返還報酬事件，於民國110年11月22日言詞辯
論終結，本院判決如下：
    主      文
原告之訴及假執行之聲請均駁回。
訴訟費用由原告負擔。
    事實及理由
一、原告起訴主張：
　㈠被告於民國109年3月16日與原告公司簽訂網站外包合約書（
    下稱系爭契約），雙方言明於109年5月20日完成合約內容，
    原告於合約簽訂次日即付款新臺幣（下同）58,720元，109
    年5月29日又交付44,040元，屢次催促被告仍無法完成網站
    建置（下稱系爭網站），嚴重損害原告權益，因此於109年1
    0月7日寄出存證信函解除合約，並要求被告返還價金與合約
    明定之罰金共計205,520元。為此，爰依系爭契約及民法解
    除契約之相關規定請求被告應返還報酬及給付違約金。並聲
    明：㈠被告應給付原告205,520元及自109年10月7日起至清償
    日止，按週年利率百分之5 計算之利息。㈡願供擔保請准宣
    告假執行。
  ㈡對被告抗辯之陳述：
 ⒈ 5月14日簽約後被告第一次交付原告的框架，如同車子只做出
    了車殼，所有引擎，方向盤，零件及所有的電子設備等等都
    沒有，我方第一時間回覆：「目前看到的算是滿意~細節的
    部份我需要整理一下，明天一起見面說好了」來回應被告業
    務所言「@Kuan-Yu Lin先跟你說聲不好意思，之前沒有跟你
    對到內容，所以不知道其他內容，你打算先塞Sttoke的」，
    明顯看出被告方對工作的輕漫態度及系爭網頁至此時嚴重落
    後的事實。
 ⒉ 5月15日原告即刻列出32條需修改細節，其中之第20條：影片
    部份轉換的處理參考Sttoke此工作內容在報價單中第2頁的
    其他項目中〜社群串/FB，Line，YouTube，LinkedIn，WeCha
    t中明列為合約內容，在5月26日又再次提出，被告答應5月2
    9日完成，原告相信被告承諾的5月29日會完成此項修正，因
    此給付了44,040元，即合約原定須於4月25日完成的第一次
    審查完成度50%，於此時5月29日已超過合約中明訂的5月20
    日完成日，原告已給付58,720元+44,040元＝102,760元，系
    爭合約的總價金為146,800元，因此於5月29日原告已給付價
    金之70%予被告，被告卻連50%的工作內容都尚未完成。
 ⒊ 6月9日原告又再次催促針對同樣問題，被告答應6月10日早上
    完成，6月10日、6月11日原告再三催促被告答應在5月29日
    要完成的部份，直到6月15日原告再一次提醒被告同樣的工
    作未完成，6月16日原告再次詢問何時能夠處理完成，被告
    回覆6月19日下班前調整完成。此時距離被告第一次承諾的5
    月29日已延遲了三週，一直到9月14日被告還是無法完成5月
    15日所提岀的社群串接YouTube首頁影片架設的工作，一直
    到9月29日還再催促同樣問題，被告在數日後10月5日回覆之
    前主要卡在金流，所以直到10月5日還是未完成。
 ⒋ 以上僅針對合約內容的其中一個項目都耗費數月無法完成，
    其他項目更不指望被告能完成了，耗費原告方多時、人力及
    商機的延誤，至此方才醒悟被告無履約的可能性，因此才於
    109年10月7日寄出存證信函予被告，主張解除合約並依合約
    中第二條第2項罰則【乙方除因不可抗力之因素，如因可歸
    責於乙方之事由，致無法如期完成本案時，每逾一日按本案
    總價千分之五計罰，但以不超過本合約製作總額費用為限】
    ，因此至存證信函發出之日已逾140天，罰金為102,760元，
    並請求將已付之價金102,760元返還，兩項加總共計205,520
    元。更明確的證據是被告方從未提出完成工作的尾款請款。
    若真的有完成，以其催款的速度效率，不會沒有要原告繳交
    尾款的紀錄，而原告無論首付訂金及第二次付款都準時給付
    ，若系爭合約完成，亦會準時給付。
 ⒌ 如果已經完成，為何到109年5月29日被告都沒有請我們確認
    第一次的審核。第一次的審查，照契約應該是付出的百分之
    五十。報價單第二頁其他部分社群團結部分、金流串接功能
    部分等，被告於LINE已經明確表示還沒完成，顯見不可能於
    109年5月14日已經完成，且當時離完成還非常遙遠。　　
 ⒍ 原告公司放棄多國語言、放棄多國金流串接等條件是第四至
    第十項目完成，原告才會放棄原本的權利，但被告連這些都
    沒有完成，所以原告才會決定提告。被告陳述說我回應看到
    還算滿意，但後續我有說細節部分須要整理一下，見面再說
    ，後來就有提出未完成的部分，且都沒有支付百分之五十，
    被告卻說已經完成。證18測試IP開通部分，後來因為雙方有
    糾紛，所以被告就把後台鎖起來，原告無法進入查看瑕疵。
    違約金部分主張依照合約，應返還支付價金及按日總價千分
    之五之違約金。　
二、被告則以：
　㈠對兩造於109年3月16日簽訂系爭合約及已收受原告102,760元
    部分不爭執，惟系爭契約應為承攬契約，原告並未合法解除
    系爭契約。經查，原告109年10月7日寄出之存證信函，其內
    容略以「屢次催促仍遲遲無法完成系爭網頁建置」為由，以
    該函「自即日起解除系爭契約」，似以給付遲延為由，即行
    解除系爭契約，惟就系爭契約之內容觀之，原告負有給付價
    金之義務，被告則有依其專業完成系爭網頁建置之義務，此
    勞務性質之契約約定被告完成一定工作，應定性為承攬契約
    ，而被告亦已依系爭契約給付標的物即系爭網頁，且系爭契
    約雖有約定期限，惟並未約定以工作於特定期限完成或交付
    為契約之要素，原告此時自無法主張解除契約，是縱原告於
    109年10月7日寄出存證信函，亦不生解除契約之效力。
　㈡被告已按原告要求給付系爭契約標的物即系爭網頁，且並未
    遲延給付。經查，系爭契約之內容，僅提及「初芳宇官網專
    案製作」，就此部分，被告早已於109年5月14日即已由被告
    向原告提出，原告亦已於當日LINE對話中表示「目前看到的
    算是滿意」，顯見原告已收受系爭網頁，被告所給付之系爭
    網頁已經達到兩造系爭契約所約定完工之標準。次查，被告
    於受領系爭網頁之隔日即109年5月15日，至被告公司討論並
    針對系爭網頁提出更新優化需求，惟此時系爭網頁早已提出
    給付，其後原告要求被告，另就原告已收受系爭網頁內容為
    優化，非系爭契約約定之內容，亦非被告根據系爭契約應履
    行給付義務之一部，究不能謂被告未按系爭契約約定提出給
    付或者陷於遲延狀態。被告按照系爭契約約定既業已履行系
    爭契約全部給付義務，原告於109年5月15日及嗣後對被告所
    提出之優化需求，其性質自屬於原告對被告發出之意思表示
    ，被告針對原告提出之優化之需求，提出同意優化之答覆，
    亦均陸續協助原告為優化之調整，原告雖要求被告應於109
    年5月20日完成100%，惟此期限所指之「完成狀態」，顯係
    針對原告「優化系爭網站」之期限，而非「完成系爭網站」
    之期限，蓋系爭網站業已於109年5月14日已完成並向原告提
    出給付，僅係原告對此有修改之需求，此後之修改應屬後續
    之新要求，並不能以此為由認為被告應於109年5月20日前完
    成原告所要求之所有修改需求，否則即屬遲延。縱認被告公
    司於109年5月14日所為系爭網頁給付尚未達系爭契約完工之
    程度，被告於109年5月15日迄26日間，業已依照原告要求將
    系爭網頁更新優化後，於109年5月26日亦已再次提出予原告
    確認，且被告亦於109年5月29日向被告給付系爭契約第二期
    款項給付，並於與被告對話之表示「可以麻煩先幫我暫時隱
    藏購買的頁面嗎？因為還沒開放購買，謝謝」，顯見被告均
    依照原告指示履行系爭契約，自無所謂遲延給付之事實，原
    告明知其業已受領系爭網頁，卻無端要求被告公司解約並返
    還契約價金，既未盡舉證之責，亦難認其主張有理由。
　㈢系爭契約之期限僅為通常完成工作之期限，與民法第502條規
    定究屬有間，原告對此似有誤會。經查，被告給付予原告之
    網站頁面已完成，原告未積極提出證明舉證何以系爭契約「
    非於一定時期為給付不能達其目的」，遽以「系爭合約中的
    每一條條款皆為要素」為由，而認依民法第502條規定原告
    得解除契約云云，惟民法第502條規定之適用，有其限制及
    條件，觀諸本件兩造契約約定，雖有約定期限，惟對此期限
    則無任何其他敘述，兩造間LINE對話紀錄亦未有何特別針對
    期限之相關論述，顯見系爭契約之期限僅為通常約定完成工
    作之期限，並無另外表明非於上開期日履行即不足以達契約
    之目的，或需於上開期日履行始可獲得契約所定特殊利益等
    意旨，是原告應無適用民法解除承攬契約之餘地。
  ㈣至原告宣稱解除契約之時點，被告所提出之網站頁面除動畫
    變色跟加字尚未修改至原告囑託修改之程度外，均已完成並
    非如原告指摘「連基本合約內容都無法達成」，縱未完全完
    成，亦非如原告所述「完成就是100%，沒有完成就是0%」。
    按「工作係分部交付而報酬係就各部分定之者，應於每部分
    交付時，給付該部分之報酬。」，系爭契約第5條為「階段
    性付款」之約定方式，且各該階段亦有相對應之工作進度，
    此亦為原告12月8日書狀所不否認，顯見本件網站頁面設計
    各該階段均有其分部之價值，絕非如原告所述「完成就是10
    0%，沒有完成就是0%」。次查，被告給付予原告之網站頁面
    ，早已應原告之要求上線，且除「動畫變色跟加字」外，均
    已完成，而所謂「多國語言網站」，係因原告並未提供相關
    他國語言之文本內容故未建置，且此部分原告亦已向被告表
    示放棄架設此內容，此均有對話紀錄可證，足見原告主張為
    無理由。末查系爭契約之附件（即被告之報價單），就網站
    頁面之項目，可分為「UIUX視覺設計」、「子頁面設計」、
    「文章編輯發布模組」、「會員管理系統」、「金流串接功
    能」、「語系切換功能」、「購物車系統」、「其他」等大
    項目，且各項目均有其個別單價，顯見被告提供之網站頁面
    設計、建置服務內，個別項目係可分開且均有其個別價值，
    縱認被告所提供之網站頁面有若干項目未完成（假設語，被
    告否認之），亦需確認此部分之未完成是否可歸責於被告、
    是否得認為屬於瑕疵等問題，而屬主張減價與否之範疇，仍
    不能謂完成就是100%，沒有完成就是0%，原告基此主張並非
    合理。
  ㈤原告主張前後矛盾，並且在對話紀錄同一頁原證18，原告稱
    有關金流後來系統未完成，但原告在證18表示玉山測試IP已
    經開通。如被證一對話紀錄所載，被告在109年5月14日，提
    出系爭網站時，原告有回復，目前看到的是滿意，並且原告
    陸續提出優化的建議，都不是原本系爭契約所約定應給付之
    範圍，被告公司無償協助原告提供網站優化，迄今原告也自
    承尚未將承攬契約應付之報酬清償，提出本件訴訟顯無理由
    等語，資為抗辯。並聲明：原告之訴駁回。
三、本院之判斷：
  ㈠原告主張兩造於109年3月16日簽訂系爭契約，雙方言明於109
    年5月20日完成合約內容，原告於合約簽訂次日即付款58,72
    0元，109年5月29日又交付44,040元，因此於109年10月7日
    寄出存證信函解除合約等情，業據其提出系爭契約書、存證
    信函為證，且為被告所不爭執，首堪認定為真實。至於原告
    主張被告遲未履行合約內容，故原告依法解約後被告應返還
    報酬暨支付違約金，被告則以前情置辯。
  ㈡按因可歸責於承攬人之事由，致工作逾約定期限始完成，或
    未定期限而逾相當時期始完成者，定作人得請求減少報酬或
    請求賠償因遲延而生之損害。前項情形，如以工作於特定期
    限完成或交付為契約之要素者，定作人得解除契約，並得請
    求賠償因不履行而生之損害；因可歸責於承攬人之事由，遲
    延工作，顯可預見其不能於限期內完成而其遲延可為工作完
    成後解除契約之原因者，定作人得依前條第2項之規定解除
    契約，並請求損害賠償，民法第502條、第503條定有明文。
    因此，因可歸責於承攬人之事由，致工作物未能完成時，定
    作人原則上只能請求減少報酬，或請求賠償因遲延而生之損
    害。如工作以特定期限完成為契約之要素者，定作人始得解
    除契約。蓋承攬人於此時多已耗費勞力、時間及費用，倘許
    定作人依一般債務遲延之法則解除契約，致其無法求償，對
    承攬人甚為不利，且非衡平之道（最高法院101年度台上字
    第444號判決同此見解）。又所謂以工作於特定期限完成或
    交付為契約之要素，係指依契約之性質或當事人之意思表示
    ，非於一定期限為給付，不能達契約之目的者而言（最高法
    院87年度台上字第893號判決同上見解）。換言之，工作物
    遲延完成或交付，對定作人而言將無實益者，定作人始得以
    遲延給付而解除契約。
　㈢復按當事人主張有利於己之事實者，就其事實有舉證之責任
    ，民事訴訟法第277條前段亦有明定。民事訴訟如係由原告
    主張權利者，應先由原告負舉證之責，若原告先不能舉證，
    以證實自己主張之事實為真實，則被告就其抗辯事實即令不
    能舉證，或其所舉證據尚有疵累，亦應駁回原告之請求，最
    高法院17年上字第917號判例意旨參照。
　㈣本件兩造約定由被告完成系爭網站之設置，原告則依約給付
    報酬，故兩造系爭契約為承攬契約，此為兩造所不爭執。原
    告雖主張系爭契約約定被告應於109年5月20日前完成，被告
    未於該日期前完成網站設置，即屬遲延給付，原告自得解除
    契約並要求被告返還價金、支付違約金云云，惟此部分為被
    告否認。經查，系爭契約第2條雖約定「乙方同意於109年5
    月20日前完成」，然被告於109年5月14日已將系爭網站交由
    原告審閱，此觀諸兩造109年5月14日LINE對話紀錄中，被告
    表示「先跟你說聲不好意思，之前沒有跟你對到內容，所以
    不知道其他內容你打算先塞sttoke的」、原告表示「恩恩～
    不會，目前看到的算是滿意～細節的部分我需要整理一下，
    明天一起見面說好了！」；另觀諸系爭契約及網站報價單，
    兩造就系爭網站之各細部項目應如何施作亦無具體約定，原
    告雖提出附表一及附表二之LINE通訊紀錄，證明被告並未完
    成系爭契約內容之給付，然觀諸附表一、二之LINE通訊紀錄
    ，原告所要求修改之項目係以系爭網站圖像修改微調及使用
    者介面工程改善為主，乃應原告需求就原施作項目改善，故
    被告稱附表一、二之改善項目係屬系爭網站之優化，即非無
    據，準此，被告為因應原告要求施作優化工程而逾系爭契約
    原訂完成日，此部分是否可歸責於承攬人即有疑問，矧原告
    主張之瑕疵，僅為承攬工作瑕疵修補之問題，從附表一、二
    及之後原告提出之改善項目，可見被告是有改善原告所稱之
    瑕疵部分，故系爭網站縱有瑕疵，該瑕疵亦屬可修補之瑕疵
    ，原告尚不得逕行解除系爭契約，而請求被告返還已給付之
    報酬。原告主張解除契約請求被告返還已給付報酬，自無理
    由。
　㈤又系爭契約第2條雖有違約金之約定「如因可歸責於乙方之事
    由，致無法如期完成本案時，每逾一日按本案總價千分之五
    計罰，但以不超過本合約製作總額費用為限」，然原告並未
    舉證或說明被告就系爭網站依兩造約定之系爭合約約定施作
    項目哪一部分並未完成，且該部分之遲延係可歸責於被告之
    事由，是以原告依系爭契約第2條第2項之規定請求被告給付
    違約金，亦屬無據。　
四、綜上所述，原告依系爭契約及民法解除契約之相關規定請求
    被告應返還報酬及給付違約金，請求被告應給付原告205,52
    0元及自109年10月7日起至清償日止，按週年利率百分之5計
    算之利息，為無理由，應予駁回。又原告之訴既經駁回，其
    所為假執行之聲請亦失所依附，應併予駁回。
五、本件事證已臻明確，兩造其餘之攻擊防禦方法及所提證據，
    於判決結果不生影響，爰不一一論列，併此敘明。
六、訴訟費用負擔之依據：民事訴訟法第78條。
中　　華　　民　　國　　110 　年　　12　　月　　16　　日
                  臺灣新北地方法院板橋簡易庭
                        法  官  陳怡親
以上為正本係照原本作成。
如不服本判決，應於送達後20日內，向本院提出上訴狀並表明上
訴理由，如於本判決宣示後送達前提起上訴者，應於判決送達後
20日內補提上訴理由書（須附繕本）。
中　　華　　民　　國　　110 　年　　12　　月　　16　　日
                        書記官  劉芷寧
附表一（109年5月15日LINE，見本院卷第93至95頁）：　　　　
1.StickyHeader請設計成與sttoke官網一樣的動畫功能，滑鼠往下滑時header往上滑開消失，滑鼠往上時再岀現。 2.StickyHeader高度有點太高,設定成約140px 3.Scrolling有點太快了，很不順，一次跳太遠 4.首頁圖片放大功能只侷限在畫框內，不要變動畫框範圍 5.首頁圖片縮小(zoomout) 6.首頁底部的圖放大 7."立即購買"、"查找經銷商"按鍵靠近一些 8."立即購買"、"查找經銷商"文字偏低 9.Heade hover的時候字畫底線，文字改成是細體 10."完美的沏茶體驗"底為白色黑字 11."完美的沏茶體驗"上面的圖放大 12.Footer訂閱我們排版 13.FooterCopyRight底色統一 14.HeaderLogo模糊 15.首頁play按鍵改成黑色 16.功能Gif圖去掉上下黑框 17."細節造就非凡"以下背景轉黑 18.工藝圖zoom out 19.HeaderLogo往上調整 20.影片部分轉換的處裡參考Sttoke 21.Jnstagrapm底部gallery連結 22."查找經銷商"頁面參考 23.（未見） 24.常見問題參考STTOKE FAQhttps://sttoke.com/pages/faq 25.加About Us關於我們業面Sttoke,Swell 26."媒體報導"參考 https://www.swell/com/press/ 27.Header文字縮小（～80%） 28.註冊保修放到下面footer內容參考https://sttoke.com/apps/warranty/registrants/new 29.首頁文字有時候跑不出來 30.Footer排版置中對齊 31.Footer social media link icon 32.聯絡我們：https://sttoke.com/pages/contact-us 
附表二（見本院卷第97至99頁）：
5/26提出修改的部分 首頁 1.首頁影片/封面照片往下移動（讓產品/影片可以完整呈現 2.首頁影片畫質很低，請直接連結youtube（有youtube的字幕調整畫素等功能），參考sttoke官網的影片呈現，影片部分轉換的處裡也請參考sttoke，如上次所說明，滑鼠移開後自動跳回原設定。 3.影片下面"專屬現代人的精品飲茶體驗"黑色字塊部分截掉上面一小段，使其面積小一些也讓文字至中於舒服的位置 4.首頁照片上下不要有白色的部分，首頁和產品頁面圖片/gif都修改成2:3比例並與旁邊的字塊空間切齊。 5.首頁的三個"了解更多"請連結到相對應的位置 6.首頁文字時常岀不來，請確認每次都會出現。 7.除了首頁開始header部分透明之外，其他頁面header都是黑底白字，所以不會有白底黑字的header 　色轉變動畫可以晚一點變，等到畫面在螢幕中間時轉變 14.磁吸沏茶筆頁面最下方應該要有三種款式的轉變動畫（黑白金） 15.產品頁面磁吸沏茶筆/茶則罐頁面底部都加上產品購物畫面功能。 茶則罐頁面 16."茶則罐"頁面架構如同"磁吸沏茶筆"不過只有一張封面大圖，兩段介紹和最終的購物畫面。 其他 17.header & footer的顏色請統一 18.header滑鼠hover時改成跟下方一樣變紅色 19.footer排版跟sttoke一樣（訂閱我們email框框，ig/fb呈現也請一樣） 20.滑鼠滾動移動有點太慢，速度請參考sttoke 21.常見問題頁面時常load不出來 22.媒體報導連結請改成另開頁面 23.產品購物畫面中的圖片請設定成點選下列照片顯示於上方大 　 圖區域。